臺灣士林地方法院民事判決　　　　　　　 96年度訴字第284號
原　　　告　立奕企業股份有限公司
　　　　　　　　　　　　棟
法定代理人　甲○○
被　　　告　乙○○
訴訟代理人　鄭庭壽律師
上列當事人間請求清償債務事件，本院於中華民國96年8 月7 日
言詞辯論終結，判決如下：
    主  文
原告之訴及假執行之聲請均駁回。
訴訟費用新台幣伍萬零柒佰肆拾伍元由原告負擔。
    事  實  及  理  由
一、原告起訴主張：被告係訴外人歐弘企業股份有限公司（下稱
    歐弘公司）之負責人，被告曾以訴外人歐弘公司之名義，自
    民國87年6 月10日起向原告陸續訂購電子零件，貨款為新台
    幣（下同）5,024,776 元。詎原告依指示交付前揭訂購貨物
    後，訴外人歐弘公司對前開款項竟拒不給付。經原告對被告
    提起刑事告訴後，被告遂於台灣士林地方法院檢察署88年度
    偵字第925 號偵查過程中，以口頭方式同意就前開訴外人歐
    弘公司對原告之貨款債務負擔連帶清償責任，然經原告以存
    證信函請求被告依約付款時，其仍未依約給付，爰提起本件
    訴訟，請求被告給付前開款項及遲延利息等語。並聲明：(一)
    被告應給付原告5,024,776 元及自起訴狀繕本送達翌日起至
    清償日止按年息5 ％計算之利息(二)願供擔保請准宣告假執行
    。
二、被告則以：其未曾以口頭方式承諾就訴外人歐弘公司對原告
    之貨款債務負擔連帶清償責任等語資為抗辯，並聲明：原告
    之訴及假執行之聲請均駁回，如受不利判決，願供擔保請准
    宣告免為假執行。
三、兩造不爭執之事實：
（一）訴外人歐弘公司自87年6 月10日起有向原告陸續訂購電子
      零件，貨款為5,024,776 元。
（二）被告係訴外人歐弘公司之負責人。
（三）原告曾以本院卷第8 至9 頁所示之台北古亭郵局第25號存
      證信函催告被告於7日內清償前開貨款債務5,024,776元。
四、得心證之理由：本件原告主張被告曾口頭同意就訴外人歐弘
    公司對原告之貨款債務負擔連帶清償責任之事實，為被告所
    否認，是本件兩造之爭點即在於：被告有無於台灣士林地方
    法院檢察署88年度偵字第925 號偵查過程中，以口頭方式承
    諾就前開訴外人歐弘公司對原告之貨款債務5,024,776 元，
    負擔連帶清償責任？茲論述如下：
（一）按當事人主張有利於己之事實者，就其事實有舉證之責任
      ，民事訴訟法第277 條前段定有明文。本件原告主張被告
      曾口頭同意就訴外人歐弘公司對原告之貨款債務負擔連帶
      清償責任之事實，既為被告所否認，即應由原告就此有利
      於己之事實負擔舉證責任。經查：原告雖聲請本院調閱台
      灣士林地方法院檢察署88年度偵字第925 號偵查卷宗為證
      ，然由該偵查卷宗之筆錄及被告之答辯狀觀之，並無被告
      願就訴外人歐弘公司對原告之貨款債務負擔連帶清償責任
      之記載，而前開偵查案件之開庭錄音帶，業已消磁後交還
      紀錄科重複使用，亦有台灣士林地方法院檢察署96年7 月
      9 日士檢清檔字第07157 號函1 件在卷可稽，至原告所提
      出之存證信函，僅係原告單方之主張，縱被告未予回應，
      亦難憑此即認被告已承認就訴外人歐弘公司對原告之貨款
      債務願負連帶清償責任。此外，原告並無法提出其他證據
      以實其說，揆諸前開規定，自難認原告之主張為真實。至
      原告雖聲請傳喚被告本人到庭對質，然本院認並無傳喚之
      必要，併此敘明。
（二）從而，原告請求被告給付5,024,776 元及自起訴狀繕本送
      達翌日起至清償日止按年息5 ％計算之利息，為無理由，
      應予駁回。其假執行之聲請亦失所附麗，應併予駁回。
五、本件為判決之基礎已臻明確，兩造其餘攻擊防禦方法核與本
    件判決結果無影響，爰不予一一論述，附此敘明。
六、本院依職權定本件訴訟費用額為50,745元（第一審裁判費50
    ,745 元），應由原告負擔。
七、訴訟費用負擔之依據：民事訴訟法第78條、第87條第1項。
中　　華　　民　　國　　96　　年　　8 　　月　　17　　日
                  民事第一庭  法  官  藍雅清
以上正本證明與原本無異。
如對本判決上訴須於判決送達後20日內向本院提出上訴狀。
中　　華　　民　　國　　96　　年　　8 　　月　　22　　日
                              書記官  黃王雅寬
